臺灣臺北地方法院民事判決
111年度簡上字第148號
上  訴  人  郭純安  

被  上訴人  林秉豐  


上列當事人間請求遷讓房屋等事件，上訴人對於民國110年10月2
9日本院臺北簡易庭110年度北簡字第13232號第一審判決提起一
部上訴，本院於民國111年7月20日言詞辯論終結，判決如下： 
    主      文
上訴駁回。
第二審訴訟費用由上訴人負擔。
    事實及理由
一、被上訴人主張：
　　兩造間於民國110年1月6日簽訂房屋租賃契約（下稱系爭租
    約)，約定由被上訴人出租其所有之臺北市○○區○○街000巷00
    弄00號6樓房屋(下稱系爭房屋)予上訴人，租期自民國110年
    1月11日起至111年1月10日止，租金每月新臺幣（下同）18,
    500元，水電、瓦斯費則由上訴人與被上訴人共同負擔。惟
    上訴人自110年5月起未依約給付租金，經被上訴人合法催告
    、終止系爭租約，上訴人仍拒絕搬遷，無權占用系爭房屋，
    且積欠110年5月至7月租金合計55,500元，並積欠應分擔的
    水電、瓦斯費6,456元。為此，被上訴人爰依民法第455條、
    第179條之規定，與系爭租約第5條之約定，請求上訴人遷出
    系爭房屋並將系爭房屋騰空返還予被上訴人，並給付上開積
    欠之房租與水電、瓦斯費共計61,956元（計算式：55,500元
    ＋6,456元＝61,956元）及法定遲延利息，暨自110年8月11日
    起至返還系爭房屋予被上訴人之日止，按月給付相當於系爭
    房屋租金之不當得利18,500等語（逾水電、瓦斯費6,456元
    部分，未據聲明不服，非本院審理範圍，下不贅述）。而於
    原審聲明：㈠上訴人應遷出系爭房屋，並將系爭房屋騰空返
    還予被上訴人。㈡上訴人應給付被上訴人61,956元及自起訴
    狀送達翌日起至清償日止，按週年利率百分之5計算之利息
    ，並自110年8月11日起至返還系爭房屋予被上訴人之日止，
    按月給付被上訴人18,500元。㈢被上訴人願供擔保，請准宣
    告假執行。　　
二、上訴人則以：
　　系爭租約雖約定由兩造各半負擔水電、瓦斯費，惟此一約定
    並不合理，實際上上訴人之親人僅偶爾至系爭房屋過夜，因
    此上訴人應僅須負擔總額之五分之二。被上訴人請求之計算
    方式不明，跟以前收水電、瓦斯費時亦有不同。且被上訴人
    於110年3月向上訴人收取水費與瓦斯費時，亦係收取總額之
    五分之二之費用，足認被上訴人瞭解並同意此種收取方式。
    是上訴人應分擔的水電、瓦斯費應為總額12,912元之五分之
    二即5,165元，被上訴人請求上訴人應分擔水電、瓦斯費之
    半數即6,456元，並無理由等語，資為抗辯。
三、原審為被上訴人部分勝訴之判決，即判命上訴人應自系爭房
    屋遷出，並將系爭房屋騰空返還被上訴人，並應給付被上訴
    人24,956元，及自110年8月11日起至返還系爭房屋之日止，
    按月給付被上訴人18,500元，同時依職權為准、免假執行之
    宣告，而駁回被上訴人其餘之訴及假執行之聲請（此部分未
    據被上訴人聲明不服，已告確定）。上訴人就原判決命其給
    付水電、瓦斯費共計6,456元部分聲明不服，提起上訴，上
    訴聲明：㈠原判決關於命上訴人給付水電瓦斯費6,456元部分
    廢棄；㈡上開廢棄部分，被上訴人在第一審之訴駁回。被上
    訴人則答辯聲明：上訴駁回。
四、本院之判斷：
　　兩造間有簽立系爭租約乙節，為兩造所不爭執（見本院卷第
    38頁）；而被上訴人所主張110年5月至7月間水電、瓦斯費
    總額為12,912元乙節，亦為上訴人自認在卷（見本院卷第51
    頁），均堪認定。被上訴人依系爭租約第5條之約定，請求
    上訴人給付110年5月至7月水電、瓦斯費總額12,912元之半
    數即6,456元等情，則為上訴人否認，並以前詞置辯。是本
    件應審酌者厥為：被上訴人請求上訴人給付6,456元，有無
    理由？茲論述如下：
　　參照系爭租約第5條之約定：「......㈡水費：共同負擔。㈢
    電費：依電價各半共同負擔。㈣瓦斯費：各半共同負擔。...
    ..」（見原審卷第29頁），兩造間就水電、瓦斯費分擔之方
    式，顯然已於契約中明文約定係由上訴人與被上訴人各負擔
    一半；上訴人雖辯稱被上訴人於110年3月向上訴人收取水費
    與瓦斯費時，係收取五分之二之費用，足認被上訴人瞭解並
    同意此種收取方式，並提出兩造間之通訊軟體LINE對話截圖
    為佐（見本院卷第61頁），然參照上開對話紀錄內容，被上
    訴人於水費、瓦斯項目之計算式中雖可見有「/5*2」之記載
    ，然因無原始金額、單據可資參照，上開計算式是否即為上
    訴人所主張「以總額之五分之二為計算」，已非無疑；又縱
    被上訴人當次向被上訴人收取水費、瓦斯費用時確係以總額
    之五分之二為計算，然當次以該方式計算之可能原因多端，
    亦可能僅係兩造就該次水費、瓦斯費用計算之單一次約定，
    尚難單憑上開對話紀錄逕認兩造已有合意變更系爭租約內容
    ，上訴人前開所辯，尚不足採。上訴人既自認被上訴人所主
    張110年5月至7月間水電、瓦斯費總額為12,912元乙節為真
    ，則被上訴人請求上訴人給付上開總額之半數即6,456元，
    自有理由。
五、綜上所述，被上訴人依系爭租約第5條之約定，請求上訴人
    給付6,456元，為有理由，應予准許。原審就此部分判命上
    訴人如數給付，並依職權為准、免假執行之宣告，核無不合
    。上訴意旨指摘原判決此部分不當，求予廢棄改判，為無理
    由，應駁回其上訴。
六、本件判決基礎已臻明確，兩造其餘之攻擊防禦方法及訴訟資
    料，經核與判決基礎不生影響，爰不一一論駁，併予敘明。
七、據上論結，本件上訴為無理由，依民事訴訟法第436條之1第
    3項、第449條第1項、第78條，判決如主文。　
中　　華　　民　　國　　111 　年　　8 　　月　 24　　日
            民事第一庭    審判長法  官  賴錦華 
　　　　　　　　　  
　    　　　                    法  官  熊志強
　 
   　　　　　　　　　　　　　　 法　官　呂俐雯
以上正本係照原本作成。
本判決不得上訴。
中　　華　　民　　國　　111 　年　　8 　　月　　24　　日
                                書記官　吳芳玉